【裁判字號】    90,易,2380
【裁判日期】    900730
【裁判案由】    毒品危害防制條例
【裁判全文】
臺灣高雄地方法院刑事判決                          九十年度易字第二三八號
    公  訴  人  臺灣高雄地方法院檢察署檢察官
    被      告  甲○○
右列被告因毒品危害防制條例案件，經檢察官提起公訴（九十年度偵字第一六一０號
），本院判決如左：
    主  文
甲○○施用第二級毒品，處有期徒刑肆月，如易科罰金，以佰元折算壹日。
    事  實
一、甲○○前於民國八十九年間因施用毒品案件，經臺灣高雄地方法院檢察署檢察官
    （以下簡稱高雄地檢署檢察官）聲請本院以八十九年度毒聲字第二０二八號裁定
    送勒戒處所觀察、勒戒後，認無繼續施用毒品之傾向，業經該署檢察官於八十九
    年三月二十二日以八十九年度毒偵字第一六三八號不起訴處分確定在案。詎其明
    知安非他命業經公告列為毒品防害防制條例第二條第二項之第二級毒品，不得非
    法持有、施用，竟猶不知戒絕悔改，仍於九十年一月六日左右，在高雄縣大樹鄉
○○村○○路一二０之七號住處，將第二級毒品安非他命則置放在玻璃吸食器內
    ，下用火燒烤加熱後再吸食其霧化氣體之方式，施用第二級毒品安非他命一次。
    為警於九十年一月十二日十五時五十五分許採尿送驗發現，經移送高雄地檢署檢
    察官再聲請本院以九十年度毒聲字第二三八０號裁定送觀察、勒戒後，認有繼續
    施用毒品傾向。
二、案經高雄縣警察局仁武分局移送臺灣高雄地方法院檢察署檢察官偵查起訴。
    理  由
一、右揭事實，業據被告甲○○於本院審理時坦承不諱（見本院九十年七月二十五日
    審判筆錄），而被告為警於九十年一月十二日十五時五十五分許所採集之尿液，
    經送驗結果，確實檢出甲基安非他命陽性反應，亦有台灣檢驗科技股份有限公司
    九十年二月八日報告編號ＫＺ000000000000號濫用藥物尿液檢驗報
    告一份在卷可稽，被告上開自白應與事實相符，堪以採信。又被告前於八十九年
    間因施用毒品案件，經高雄地檢署檢察官聲請本院以八十九年度毒聲字第二０二
    八號裁定送勒戒處所觀察、勒戒後，認無繼續施用毒品之傾向，業經該署檢察官
    於八十九年三月二十二日以八十九年度毒偵字第一六三八號不起訴處分確定在案
    等事實，有上開不起訴處分書、台灣高等法院被告全國前案記錄表、臺灣高雄地
    方法院檢察署刑案資料查註記錄表各一份在卷可稽。其於五年內再犯毒品危害防
    制條例第十條第一項、第二項之罪，經本院以九十年度毒聲字第二三八０號裁定
    送觀察、勒戒後，認有繼續施用毒品傾向，亦有高雄看守所附設勒戒處所九十年
    五月二十二日高所坤戒勒字第一三九七號函附有無繼續施用毒品傾向證明書一紙
    在卷可憑，被告上開不起訴處分後五年內再犯施用第二級毒品犯行，事證明確，
    應依法予以論罪科刑。
二、查安非他命係毒品危害防制條例第二條第二項所稱之第二級毒品，不得持有、施
    用。次按毒品危害防制條例第十條施用第一級、第二級毒品之罪者，檢察官應先
    將被告送勒戒處所觀察、勒戒，經觀察、勒戒後，認無繼續施用毒品傾向者，應
    由檢察官為不起訴處分之裁定。依此為不起訴處分後，五年內再犯第十條施用第
    一級、第二級毒品之罪，經觀察、勒戒後，認有繼續施用毒品之傾向，則不適用
    前開不起訴處分之規定，而應依一般刑事訴訟程序予以起訴論罪科刑；此觀諸毒
    品危害防制條例第二十條第一項、第二項前段、第三項前段規定自明。被告既已
    因施用毒品案件，經送勒戒處所觀察、勒戒後，認無繼續施用毒品傾向，而為不
    起訴處分在案，其於五年內再度施用毒品，再經觀察、勒戒後，認有繼續施用毒
    品之傾向，依前所述即應予論罪科刑，核其所為，係犯毒品危害防制條例第十條
    第二項之施用第二級毒品罪。至其持有第二級毒品安非他命犯行，因其持有後進
    而施用，其持有之低度行為應為施用之高度行為所吸收，不另論持有毒品罪。審
    酌被告前因施用毒品案件，經檢察官依初次勒戒、觀察結果，以無繼續施用傾向
    為不起訴處分確定後，仍未戒絕毒品，再犯相同之罪，顯見其戒毒意志不堅，惟
    念其施用毒品乃自戕一己之身體健康，尚未害及他人，且所犯情節非重，犯後於
    本院已坦承犯行，態度良好等一切情狀，量處如主文所示之刑，並諭知易科罰金
    之折算標準。又被告犯罪後後，原刑法第四十一條有關易科罰金之規定已於九十
    年一月十日修正公布為第一項，並於同年月十二日生效，其修正後之刑法第四十
    一條第一項規定：「犯罪重本刑五年以下有期徒刑之罪，而受六個月以下有期徒
    刑或拘役之宣告，因身體、教育、職業或家庭之關係，執行顯有困難者，得以一
    元以上三元以下折算一日，易科罰金。但確因不執行所宣告之刑難收矯正之效者
    ，或難以維持法秩序者，不在此限。」與修正前之刑法第四十一條規定比較結果
    ，因修正後之現行刑法第四十一條第一項後段但書規定，對於修正前原屬犯最重
    本刑為三年以下有期徒刑之罪，而受六個月以下有期徒刑或拘役之宣告者較為不
    利，依刑法第二條第一項後段但書之規定，自應適用修正前刑法第四十一條規定
    予以諭知易科罰金之折算標準，附此敘明。
據上論斷，應依刑事訴訟法第二百九十九條第一項前段，毒品危害防制條例第十條第
二項、第二十條第三項，刑法第二條第一項後段但書、刑法第十一條前段、修正前刑
法第四十一條，罰金罰鍰提高標準條例第二條，判決如主文。
中      華      民      國    九十      年      七      月     三十     日
                                  臺灣高雄地方法院刑事庭
                                      法  官  陳淑卿
右正本證明與原本無異。
如不服本判決，應於判決送達後十日內，向本院提出上訴狀。
                                      書記官  陳朝宗
中      華      民      國    九十      年      七      月     三十     日
附錄本案判決論罪科刑法條：
毒品危害防制條例第十條第二項：
施用第二級毒品者，處三年以下有期徒刑。


司法院資訊處製作；財團法人民間司法改革基金會備份。
